# 审计问题？

提问人：猫小贝 时间：2012-05-22 19:53:53
为什么事务所里的审计都是企业拿账簿和凭证以及一些询证函过来。就可以了。审计怎么跟我想的不一样?怎么都不用去企业盘查呢？事务所里的审计分哪些审计呢？好像有很多种。有什么增资的审计。有什么年检的审计。这些都不一样吗？

回答人：chenyiwei
可能是由于你所在的事务所（多数可能是中小所）执业程序欠规范，或者也可能是某些特殊的专项审计或者商定程序业务，经过与委托人协商，采用了送达审计的方式，或者是集团审计中对某些不重要且风险较小的组成部分作出了简化处理。总之根据具体情况具体分析。